【裁判字號】    89,易,394
【裁判日期】    890802
【裁判案由】    傷害
【裁判全文】
臺灣士林地方法院刑事判決                          八十九年度易字第三九四號
    聲  請  人  臺灣士林地方法院檢察署檢察官
    被      告  乙○○
    選任辯護人  顏朝彬
右列被告因傷害案件，經檢察官聲請簡易判決處刑（八十九年度偵字第四四號），本
院內湖簡易庭認為不宜以簡易判決處刑（八十九年度湖簡字第三００號），移由本院
依通常程序審理，本院判決如左：
    主  文
乙○○無罪。
    理  由
一、本件聲請簡易判決意旨略以：被告乙○○於民國八十八年四月三日，在臺北市○○○路一四八號三樓之二其與丙○○共同經營之公司辦公室內，因協調債權債務
    糾紛未果，竟基於傷害之犯意，持紅外線仿生治療儀丟擲毆打丙○○，致丙○○
    受有左肩挫傷、左上臂擦傷之傷害，因認被告涉有刑法第二百七十七條第一項傷
    害犯嫌。
二、按犯罪事實，應依證據認定之，無證據不得推定其犯罪事實，刑事訴訟法第一百
    五十四條定有明文。又按刑事訴訟法上所謂認定犯罪事實之證據，係指足以認定
    被告確有犯罪行為之積極證據而言，該項證據自須適合於被告犯罪事實之認定，
    始得採為斷罪資料；且認定不利於被告之事實，須依積極證據，苟積極證據不足
    為不利於被告事實之認定時，即應為有利於被告之認定，更不必有何有利之證據
    ；如未能發現相當證據，或證據不足以證明，自不能以推測或擬制之方法，以為
    裁判之基礎；告訴人之告訴，係以使被告受刑事訴追為目的，是其陳述是否與事
    實相符，仍應調查其他證據以資審認；最高法院二十九年上字第三一○五號、三
    十年上字第八一六號、四十年臺上字第八十六號、五十二年臺上字第一三○○號
    亦分別著有判例。故在告訴人指訴被告涉嫌犯罪之場合，縱令所訴情由依其所結
    合之旁證在情理上尚非絕無可能，若在一般生活經驗上仍可另認為其他有利被告
    之合理推斷，根據「罪證有疑，利於被告」之證據法則，即不得遽以片面之觀點
    ，認為告訴人之陳述或其所本旁證已適為有罪判斷之依據推定其犯罪事實。
三、本件聲請人認被告涉有傷害罪嫌，無非以被告坦承持物丟擲告訴人丙○○，及丙○○所為指訴、診斷證明書、丙○○受傷照片為其論訴之依據。本院訊據被告固
    不否認有與丙○○因商談合資事業票據處理事宜未果，進而發生爭執，惟堅決否
    認有傷害丙○○之犯行，辯稱：因丙○○對之毆打造成伊倒地，為求自保乃持桌
    上東西丟擲並以桌下仿生治療儀抵抗等情，雙方發生爭執時確有拉扯，但我們並
    未互相毆打，事實上是丙○○打我，我手腳均有受傷，我因怕再被打，才用仿生
    治療儀丟他，但並未丟到丙○○，我是在他人出去後才丟，且丙○○於偵查中亦
    稱未丟到，事發後我有打電話給我現任男友史建偉，史建偉上來見我受傷，便出
    去與丙○○打架，丙○○的傷應該是史建偉打的等語。另辯護人亦為被告辯護稱
    ：丙○○係基於與被告間之情感與合資事業糾紛攀指被告犯罪，所為指述不能採
    信，且丙○○診斷傷勢，與陳稱係遭被告持紅外線仿生治療儀毆擊五下之情節，
    應係致受有淤傷、紅腫之常情不符等語。經查：
  (一)證人即告訴人丙○○固據提出馬偕紀念醫院八十九年四月三日診字第８８／３３
    ９號診斷證明書一紙及受傷照片五禎為證，指述被告以扣案紅外線仿生治療儀毆
    打，致受有左肩挫傷、左上臂擦傷及左背擦傷之傷害，惟丙○○前於臺灣士林地
    方法院檢察署提出告訴時，同時並指訴被告另教唆男友史建偉出手毆打致傷（教
    唆傷害部分未經起訴）。本院經向馬偕紀念醫院函索丙○○病歷表，依馬偕紀念
    醫院八十九年六月二十九日馬院醫急字第八九一０二八號函附丙○○病歷資料顯
    示，丙○○於八十九年四月三日下午二時十八分至醫院驗傷結果，確有左肩挫傷
    、左上臂擦傷、左背擦傷及下唇裂傷等傷害，惟告訴人於受傷當日僅赴驗傷一次
    ，而若依丙○○所稱當日尚有史建偉施暴致傷之事實，則前開病歷資料所顯示傷
    害，究何部分係由何人造成，即非無詳查之必要，不能單憑告訴人所為指述及所
    提診斷證明、照片等物逕予認定係被告乙○○毆打所致。
  (二)第查本院傳訊證人甲○○到庭結證稱：當時被告及丙○○在辦公室裡的一間和室
    內，我在另一個房間內，我有聽到爭吵聲，後因聽到被告高聲叫我去報警，我便
    下樓去找管理員上來，等一、二分鐘我與管理員上去後，丙○○已經走出該房間
    。隔了約十至二十分鐘，丙○○要我幫他擦精油，擦藥的位置是右後上部背部肩
    膀紅紅的，他們爭吵的時間約近中午，我幫林擦完油後，有聽到開門聲，但我不
    知道是否有人進出等語。又經本院提示丙○○所提照片三受傷部位予甲○○確認
    結果，證人明確證述並非當時所見暈紅部位（參見本院八十九年七月十九日審判
    筆錄第六頁），又擦藥部位是否確有受傷乙節，甲○○則陳稱：我看到是紅紅的
    ，可能是外力造成的，是否受傷我也不清楚等語。核諸證人甲○○結證所稱疑似
    受傷部位，即與丙○○所稱顯有差異，而丙○○前往驗傷結果，依據所提前開診
    斷證明書、照片及本院調取之前述病歷資料以觀，又均無右後上部背部肩膀處受
    傷之證明或痕跡，則既不能認為被告確有致丙○○右後上部背部肩膀受有傷害之
    行為，而丙○○所指被告致其受有左肩挫傷、左上臂擦傷及左背擦傷之傷害是否
    屬實亦屬可疑。另甲○○於丙○○所指事發當時，並未親見被告與丙○○爭執過
    程，是亦難認所為證言足以作為不利於被告之積極證據。又甲○○於為丙○○擦
    完精油後，曾聞門聲，雖未確見有人進出，然核以被告及丙○○均稱史建偉曾經
    到場毆打丙○○之陳述，益見丙○○所受傷害是否如所指係被告所致不能遽採。
  (三)再證人謝銘讚於偵查中、證人吳天富於偵查及本院審理中雖到庭證稱：八十九年
    四月三日當晚，與丙○○等七人在被告住處洽商公司拆夥事宜時，曾詢問被告何
    以找人毆打丙○○，而被告答以丙○○該打該殺，找人打他已算便宜云云，然證
    人所為該等證述，縱然屬實，亦僅得證明被告或有覓人毆打丙○○之行為而已，
    究不能即認被告確有傷害之犯行。至前述丙○○所指被告教唆史建偉傷害部分，
    既未經檢察官起訴，自不在本院審酌之範圍內，是亦難以前開證人所為證言，作
    為認定被告確有傷害犯行之依據。
  (四)被告固不否認當時曾持紅外線仿生治療儀丟擲丙○○，惟堅決否認所為丟擲行為
    有造成丙○○受傷之結果。本院稽以丙○○於本院審理中供陳：「當我走出來之
    後，被告又用治療儀丟我，但沒有丟到」（參見本院八十九年六月二十八日審判
    筆錄第四頁第六行以下）等語以觀，應認被告此部分所辯為可採，則前開丟擲行
    為既未造成丙○○受傷之結果，尚不能認為該丟擲行為係構成傷害之犯罪行為。
  (五)綜據上述，丙○○於八十八年四月三日固有受傷之事實，惟告訴人所提證據既不
    足以證明與被告行為間確有因果關係存在，而本院復查無其他積極證據可以證明
    被告有何傷害犯行，是即應為有利於被告之認定，揆諸首揭說明，自屬不能證明
    被告犯罪，應為無罪之諭知。
據上論斷，應依刑事訴訟法第三百零一條第一項判決如主文。
本件經檢察官徐文豪到庭執行職務
中      華      民      國      八十九      年    八    月      二      日
                                臺灣士林地方法院刑事第一庭
                                    審判長法  官
                                          法  官
                                          法  官
右正本證明與原本無異。
如不服本判決，應於判決送達後十日內，向本院提出上訴狀。
                                          書記官
中      華      民      國      八十九      年    七    月    二十四    日


司法院資訊處製作；財團法人民間司法改革基金會備份。
